臺灣臺北地方法院民事裁定  
111年度勞執字第42號
聲  請  人  劉曉瀅  

            鄭伊淇  
相  對  人  華擘文創投資開發有限公司

法定代理人  孫方晨  
代  理  人  孫志成  
上列當事人間聲請勞資爭議執行裁定事件，本院裁定如下：
    主      文
民國一百一十一年五月四日中華民國勞資關係協進會勞資爭議調
解紀錄調解方案所載相對人應給付聲請人劉曉瀅新臺幣貳萬陸仟
元之內容准予強制執行。
民國一百一十一年五月四日中華民國勞資關係協進會勞資爭議調
解紀錄調解方案所載相對人應給付聲請人鄭伊淇新臺幣陸萬元之
內容准予強制執行。
聲請程序費用由相對人負擔。
    理      由
一、本件聲請意旨略以：
（一）聲請人劉曉瀅自民國110年12月13日起至111年4月18日止
      ，受雇於相對人擔任行銷公關，時薪為新臺幣（下同）18
      0元，兩造終止勞動契約，相對人同意就兩造間資遣費、
      工資、未投保勞健保損失、未提繳勞退損失、請領失業給
      付損失等爭議以26,000元達成和解，並於111年5月31日以
      前匯入聲請人劉曉瀅之原薪資帳戶。
（二）聲請人鄭伊淇自111年2月7日起至111年4月18日止，受雇
      於相對人擔任業務特助，月薪為50,000元，兩造終止勞動
      契約，相對人同意就兩造間資遣費、工資、未投保勞健保
      損失、未提繳勞退損失、請領失業給付損失等爭議以60,0
      00元達成和解，並於111年5月31日以前匯入聲請人鄭伊淇
      之原薪資帳戶。詎相對人迄今尚未清償等情，為此依勞資
      爭議處理法第59條第1項規定聲請就應給付之和解金26,00
      0元、60,000元准予強制執行等語，並提出中華民國勞資
      關係協進會勞資爭議調解紀錄、存摺封面及內頁等資料影
      本為證。
二、按勞資爭議經調解成立或仲裁者，依其內容當事人一方負私
    法上給付義務，而不履行其義務時，他方當事人得向該管法
    院聲請裁定強制執行並暫免繳裁判費；於聲請強制執行時，
    並暫免繳執行費，勞資爭議處理法第59條第1項定有明文。
    經查，聲請人前揭主張，業據其提出勞資爭議調解紀錄及聲
    請人指定匯入之帳戶存摺封面及內頁等件影本為證，是聲請
    人以相對人未依調解內容履行給付義務為由，據以聲請裁定
    強制執行，經核與首揭規定並無不合，應予准許。
三、依勞資爭議處理法第59條、非訟事件法第21條、民事訴訟法
    第78條、第95條，裁定如主文。 　　
中　　華　　民　　國　　111 　年　　7 　　月　　4 　　日
                  勞動法庭    法　官　陳裕涵
以上正本係照原本作成。
如對本裁定抗告須於裁定送達後10日內向本院提出抗告狀，並繳
納抗告費新臺幣1000元。
中　　華　　民　　國　　111 　年　　7 　　月　　4　　日
                              書記官　林怡彣